【裁判字號】    96,智,8
【裁判日期】    990921
【裁判案由】    排除侵害
【裁判全文】
臺灣新竹地方法院民事判決                 96年度智字第8號
原      告  甲○○○○○○○○.
法定代理人  David Yes.
訴訟代理人  馬靜如律師
            黃麗蓉律師
            馮達發律師
被      告  鉦鈞科技股份有限公司
法定代理人  丙○○
訴訟代理人  林進塗律師
複代理人    乙○○
上列當事人間請求排除侵害事件，本院於民國99年9月1日辯論終
結，判決如下：
    主  文
原告之訴及假執行之聲請均駁回。
訴訟費用由原告負擔。
    事實及理由
甲、程序部分：
    按訴狀送達後，原告不得將原訴變更或追加他訴。但請求之
    基礎事實同一者、不甚礙被告之防禦及訴訟之終結者，不在
    此限。民事訴訟法第255條第1項第2、7款分別定有明文。本
    件原告起訴訴之聲明原為：「被告應立即停止輸入且不得輸
    入中國上海海爾集成電路有限公司之HR6P系列微處理器（Mi
    crocontroller），包含型號HR6P67、HR6P62、HR6P62H、HR
    6P72、HR6P73、HR6P73B、HR6P73H、HR6P76、HR6P77、HR6P
    78、HR6P90H、HR6P91、HR6P91H、HR6P92、HR6P92H、HR6P9
    3、HR6P94、HR6P95、HR6P96、HR6PH等產品及該等產品使用
    手冊（Databook）、規格書、產品說明書、指令集使用說明
    等相關技術資料，或其他與PIC16C微程式實質近似之產品以
    及其使用手冊（Databook）、規格書、產品說明書、指令集
    使用說明等相關技術資料。」嗣於訴訟進行中變更聲明為：
    「禁止被告散布、輸入、意圖散布而公開陳列或持有中國上
    海海爾集成電路有限公司之HR6P系列微處理器（Microcontr
    oller），包含型號HR6P67、HR6P62、HR6P62H、HR6P72、HR
    6P73、HR6P73B、HR6P73H、HR6P76、HR6P77、HR6P78、HR6P
    90H、HR6P91、HR6P91H、HR6P92、HR6P92H、HR6P93、HR6P9
    4、HR6P95、HR6P96、HR6PH等產品及該等產品使用手冊（Da
    tabook）、規格書、產品說明書、指令集使用說明等相關技
    術資料。」查原告所為上開變更前後之請求均係基於被告侵
    害原告專利權之同一基礎事實，且不甚礙被告之防禦及訴訟
    終結，經核均與首揭規定相符，自應准許。
乙、實體部分：
壹、原告主張：
一、原告創作PIC16CXXX微程式（PIC16CXXXMidrange Micro code
    微程式，下稱「PIC16C微程式」）與「PIC16C7X使用手冊-
    具有類比/數位轉換器之8位元互補式金氧半導體微控制器」
    （PIC16C7X  Data Sheet,  8-bit CMOS Microcontrullers
    with Analog-to-Digital Concerter, 下稱「PIC16C使用手
    冊」），並取得美國著作權局之著作權證書，應受我國著作
    權法保護：：
（一）原告是國際著名之微控制器 (Microcontroller Unit,MCU
      ) 供應廠商，根據產業調查機構顯示，原告迄今已出貨50
      億餘顆微控制器，居全球8位元微控制器營收排名之冠，
      現有客戶多達55,000多家廠商，遍布超過65個國家。為求
      運作，原告於1991年創作「PIC16C微程式」之電腦程式，
      並於1992年在美國首次發表，嗣後取得美國著作權局核發
      之著作權證書，並產製PIC16系列8位元微控制器。又原告
      為便於廣大客戶瞭解並有效使用原告產製之8位元PIC16系
      列微控制器，原告於1995年創作、發表「PIC16C使用手冊
      」，嗣後取得美國著作權局核發之著作權證書。
（二）所謂微控制器，是把中央處理器、記憶體、定時/計數器
      、輸入輸出介面等整合在一塊晶片上，可視之為一個微型
      電腦。相較於個人電腦中之一般微處理器，雖然微處理器
      記憶體容量較小、輸入輸出介面簡單，因而功能較單純，
      但是其不需要外接硬體且體積小，可放在各式產品內部，
      並快速處理某單一事物，而可應用於多種領域。主要應用
      於家電產品（例如冷氣機、冰箱、微波爐）、消費性電子
      產品（例如可攜式DVD播放器等等）。訴外人中國上海海
      爾集成電路有限公司（下稱上海海爾公司）之HR6P系列微
      處理器，包含型號HR6P67、HR6P62、HR6P62H、HR6P72、
      HR6P73、HR6P73B、HR6P73H、HR6P76、HR6P77、HR6P78
      、HR6P90H、HR6P91、HR6P91H、HR6P92、HR6P92H、HR6P9
      3、HR6P94、HR6P95、HR6P96、HR6PH等產品（下稱系爭侵
      權產品）均為微控制器產品，並非一般消費性產品，主要
      係提供生產家電產品、消費性電子產品或汽車等廠商，作
      為該廠商產品的元件之一，從而系爭微控制器並無法於消
      費性產品門市購得，相關廠商必須向如本件被告之經銷商
      進行採購。
（三）按著作權法第4條第2款規定：「外國人之著作合於下列情
      形之一者，得依本法享有著作權。」「二、依條約、協定
      或其本國法令、慣例，中華民國人之著作得在該國享有著
      作權者」。復按「北美事務協調委員會與美國在臺協會即
      本協定之締約雙方，同意各依其國內法暨本協定，賦予文
      學與藝術著作之著作人、著作權人充分及有效之權益。」
      、「『受保護人』係指：甲、依各該領域法律認定為公民
      或國民之個人或法人」、「所謂『文學及美術著作』，應
      包括在文學、科學及藝術範疇內不論以任何方法或形式表
      現之原始著作，包括書籍、小冊子、電腦程式及其他著作
      …科技或工程設計圖形…翻譯」，北美事務協調委員會與
      美國在臺協會著作權保護協定第1條第1款、第3款第甲點
      及同法第2條第1款分別定有明文。從而，美國人民之電腦
      程式著作，依前開著作權法第4條第2款及北美事務協調委
      員會與美國在臺協會著作權保護協定第1條第1款及第2條
      第1款規定，應受我國著作權法保護甚明。
（四）經查，原告係依美國德拉瓦州公司法設立之公司，自是前
      開北美事務協調委員會與美國在臺協會著作權保護協定第
      1條第3款之「受保護人」；「PIC16C微程式」係一電腦程
      式著作，「PIC16C使用手冊」係屬高科技語文著作，均屬
      前開北美事務協調委員會與美國在臺協會著作權保護協定
      第2條第1款之「文學及美術著作」；從而，原告之「PIC1
      6C微程式」（下稱系爭「PIC16C微程式」著作）與「PIC1
      6C使用手冊」（下稱系爭「PIC16使用手冊」著作權），
      依前開著作權法第4條第2款及北美事務協調委員會與美國
      在臺協會著作權保護協定第1條第1款，應受我國著作權法
      之保護，是原告依我國著作權法享有著作權。
二、依本院96年度智全字第2號證據保全事件（下稱系爭證據保
    全事件）所保全之如后證據，足證被告從事上海海爾公司散
    布、輸入、意圖散布而公開陳列或持有系爭侵權產品等行為
    ，並有續為此等行為之虞：
（一）據上海海爾公司「HR6P62H」數據手冊所載，「HR6P62P4D
      H」此型號產品進一步細分為「HR6P62P4DH」與「HR6P62P
      4SHL」次型號（原證18號）。其中，「HR6P62P4DH」之「
       …P4D…」之「P」代表「OTP ROM」，「4」代表「ROM容
      量」，「D」代表「DIP」。是被告「2007年5月14日15時
      24分」電子郵件中，所提及「HR6P62P4DH」型號產品，屬
      於「HR6P62H」型號產品之一種，在原告主張侵權產品之
      列。
（二）系爭保全證據事件所得電子郵件之所有寄件人或收件人均
      為被告人員，足證被告確有銷售系爭侵權產品之事實。且
      依電子郵件之郵址均為「…@linkage.com.tw」，亦即是
      由被告在我國之伺服器收發，足證被告從事銷售、散布系
      爭侵權產品之行為地係在我國。被告若與該等交易無關，
      則被告身為一家台灣公司，為何上海海爾公司會要求其協
      助與香港公司間關於系爭侵權產品交易相關情事，而不是
      由上海海爾公司位於中國深圳、緊鄰香港之另二間代理商
      處理？顯悖離常理。且查被告於民事答辯理由狀所提證物
      「廣告資料」，即含有系爭侵權產品廣告單，並載明該侵
      權產品之台灣代理商為被告。尤見，被告前開辯詞顯屬不
      實，至為灼然。
（三）被告一再辯稱未代理上海海爾公司系爭侵權產品，亦從未
      銷售系爭侵權產品云云，顯與事實不符：
   1、被告辯稱系爭證據保全事件所得之電子郵件內所載之交易
      等情與其無關云云，惟細觀證據保全所得電子郵件內容前
      後文可知，被告公司人員緊密參與系爭侵權產品之交易及
      銷售行為，茲就系爭證據保全事件所得電子郵件內之內容
      分析如下：
 （1）被告辯稱系爭證物保全事件卷之證物2「2007年4月13日上
      午8時46分」電子郵件，僅係基於商業情誼而提供相關技
      術資料予印度商Archana Compo nentn Systems公司云云，
      實屬無稽之談：倘如被告辯稱，係因上海海爾公司網站英
      文版未臻理想而無法下載，則何以該印度公司不逕自聯繫
      上海海爾公司，反透過被告與上海海爾公司聯繫並取得相
      關技術資料？被告辯詞顯悖離常情。又被告於寄發「2007
      年4月13日上午8時46分」電子郵件之同一日，即「2007年
      4月13日上午11時12分」再將系爭侵權產品之選型指南，
      寄給我國長星科技股份公司（Everstart Technology Inc.
      ）董事長賀啟民先生，被告實係基於為上海海爾公司系爭
      侵權產品之代理商，散布系爭侵權產品之選購資料予其客
      戶。是以，被告顯有散布、輸入、意圖散布而公開陳列或
      持有系爭侵權產品之意圖，昭然若揭。
 （2）又被告辯稱「2007年4月13日上午8時46分」電子郵件之原
      由，係因被告有代理上海海爾公司intel（英特爾）8051
      處理器系列之產品，曾在中國電子商情刊登被告為其代理
      商，印度客戶之前與被告有生意往來，即為朋友，其向被
      告詢問系爭侵權產品之事項，被告請其自行在上海海爾公
      司公開網站下載，因其網站英文版未臻理想無法下載云云
      ，實屬虛偽不實：
   A、「中國電子商情」全文均為簡體中文，此參被告民事答辯
      理由狀所提證物「廣告資料」關於「中國電子商情」部分
      均為簡體中文即明。從而，倘該印度公司可閱讀此等簡體
      中文內容，何以其必須下載英文版內容？倘該印度公司無
      法閱讀此等簡體中文內容，則何以其會由「中國電子商情
      」知悉其為上海海爾公司之代理商？被告辯詞顯自相矛盾
      。
   B、又被告既自認該印度公司係因被告為上海海爾公司之代理
      商，故而向其詢問系爭侵權產品乙事，被告亦因而提供系
      爭侵權產品之規格書，足見，此係基於被告為上海海爾公
      司代理商所生。尤見，被告實有散布、輸入、意圖散布而
      公開陳列或持有系爭侵權產品之意圖。
   C、參酌系爭證據保全事件卷中「2007年4月15日下午11時02
      分」電子郵件所附加之「2007年4月13日上午11:20」電子
      郵件內容，即被告人員向上海海爾公司表示「由於我們需
      要送這些檔案給印度代理商，妳能提供我們英文版嗎？」
      可知，該印度商Archana Componentn Systems公司實為被
      告之印度代理商。而被告為上海海爾公司系爭侵權產品
      HR6P系列微控制器之代理商。故而，被告提供系爭侵權產
      品之規格書予該印度公司，實係基於行銷系爭侵權產品，
      被告上開辯詞實屬虛言。
 （3）被告辯稱系爭證物保全事件卷之證物5「2007年5月2日上
      午11時38分」電子郵件，係上海海爾公司自2006年7月25
      日起至2006年11月29日委託香港中星華電子有限公司（下
      稱香港中星公司）作封裝測試，上海海爾公司在2007年4
      月25日前已取得部分產品FT報告，而尚缺系爭證物保全事
      件卷第62頁至67頁之資料，故拜託被告協助催討，系爭證
      物保全事件卷第62、64、66頁之委外加工單記載受委單位
      為『鉦鈞』係誤載云云，顯與事實不符：倘證物5所涉測
      試係由上海海爾公司委託該香港中星公司進行，則何以所
      缺資料，竟要求毫無瓜葛、又位在台灣之被告，前往催討
      ？顯違產業常情。衡諸常情，被告必參與系爭侵權產品之
      測試，故而上海海爾公司方向被告索討所缺資料。又證物
      5所附3張委外加工單即系爭證據保全事件卷電子信件第62
      、64、66頁，明載：「受委單位：鉦鈞」、「聯繫人：Je
      ssie」。其中「聯繫人：Jessie」正是證物五之發信人，
      即被告員工Jessie（電子郵件址jessie@linka ge.com.tw
      ）。倘如被告所辯「受委單位：鉦鈞」係誤載，何以「聯
      繫人」部分亦誤載？何以分別於95年8月25日、95年11月
      29日、95年7月25日開立之三張加工單均為相同之誤載？
      足見，被告前開辯詞顯屬虛言，純為推諉卸責之詞，不足
      採信。
 （4）被告辯稱系爭證物保全事件卷之證物6「2007年5月11日下
      午04時07分」電子郵件，係被告轉寄傳送給訴外人林豐樺
      先生，其係台灣河洛電子公司之人員，因上海海爾公司將
      燒錄程序之樣品委由台灣河洛電子公司製作，被告依地理
      位置轉寄協助跟催，此為商業互助行為云云，顯與事實不
      符。觀上開電子信件內容：「親愛的林先生：您好，我是
      鉦鈞科技的Hallen，昨日已將海爾欲申請新建料號之樣品
      寄出，樣品清單如下，請您代為處理，謝謝！」可知，係
      被告將上海海爾公司有關系爭侵權產品128顆樣品，寄給
      訴外人林豐樺，欲與林豐樺所屬之台灣河洛電子公司成立
      交易，而請訴外人林豐樺在其公司內部建立上海海爾公司
      產品料號。按一般商務交易在買、賣雙方均會就產品建立
      我方料號及他方料號，俾供下單之用。上開電子信件顯然
      係被告代理上海海爾商品與台灣河洛電子公司正在成立交
      易行為之明證，被告之散布、輸入行為至為明確。是以，
      被告辯稱上海海爾公司將燒錄程序之樣品委由台灣河洛電
      子公司製作云云，亦無礙其確有散布、輸入行為。
 （5）被告辯稱系爭證物保全事件卷之證物7「2007年5月21日下
      午05時07分」電子郵件，係因被告替訴外人香港商
      Linkadavantage   International  Ltd.（下稱Linkavan
      tage公司）向上海海爾公司背書保證，故上海海爾公司均
      會將Linkavantage公司交易資料寄予被告以為備忘錄云云
      ，顯係捏造事實，與證據內容不符：
   A、系爭證物保全事件卷證物7所附加之「2007年5月14日15：
      24 」電子郵件明載：「根據妳司訂單上的要求，bill to
      ：Linkadavantage  International Ltd.」、「前三次出
      貨，在隨機發票上均寫成bill  to：Linkage Technology
      Co., Ltd., Address：No. 177, Datong Rd., Hsin-Chu,
      Taiwan」，足見被告向上海海爾公司訂購系爭侵權產品，
      且先前三次訂購系爭侵權產品之貨款，亦是由上海海爾公
      司向被告請款。故被告向海爾公司下訂單之事實，顯與被
      告辯稱其僅替訴外人香港Linkavantage公司向上海海爾公
      司背書保證相矛盾，更與上海海爾公司前三次向被告請款
      之事實不符，足見被告前開辯詞，荒謬無稽至極。
   B、依系爭證物保全事件卷之證物7電子信件內容，被告人員
      Alexis向上海海爾公司Kris表示「附件為已回簽的Profor
      ma Invoice」，細觀該Proforma Invoice（即「預估發票
      」）可知，確認該Proforma Invoice之簽署人乃是被告公
      司監察人吳文玉，而Profoma Invoice在商業上為出賣人發
      給買受人要求買受人確認交易條件後回簽之文件，足見，
      證物7電子信件實係被告向上海海爾公司買受系爭侵權產
      品之證據，只不過由被告指示訴外人香港Linkavantage公
      司向上海海爾公司付款而已。
   C、據被告公司監察人吳文玉於系爭證物保全事件之保全程序
      中所述，其與被告公司負責人丙○○出資於香港成立一紙
      上公司（paper  company），即Linkadavantage公司，以
      處理被告公司之中國大陸地區應收與應支帳款。
 （6）被告辯稱系爭證物保全事件卷之證物10「2007年7月4日上
      午11時08分」電子郵件，係上海海爾公司出貨給香港FUDA
      公司，由上海航空運往香港時遭到破損，因海爾公司第一
      次出貨物，對於破損之貨物處理流程不熟悉，請被告協助
      云云，顯屬無稽：依證物7所附加之「2007年5月14日15：
      24」電子郵件（由上海海爾公司人員Kris寄給被告人員
      Alexis）明載：「前三次出貨…」，故而，在證物10所涉
      交易前，上海海爾公司至少已有三次出貨。詎料，被告竟
      妄稱證物10所涉交易為上海海爾公司第一次出貨云云，顯
      與事實不符。被告倘與上開證物10所涉交易無關，則位於
      中國上海之上海海爾公司與位於香港之FUDA公司之貨運乙
      事，竟要求位於台灣之被告介入協助，豈非怪哉？遑論，
      上海海爾公司有位於中國深圳、緊鄰香港之另二家代理商
      ，其等處理出貨至香港等相關事宜，更比被告嫻熟，惟上
      海海爾公司竟不委請此兩家代理商，反請遠在台灣之被告
      協助處理香港貨運乙事？顯悖離產業常情，被告辯詞實屬
      無稽之談。
   2、綜上，被告從事銷售、散布侵權產品之行為地既在我國，
      則無論其是否曾輸入系爭侵權產品，均無礙其確實在我國
      從事系爭侵權產品之銷售、散布行為，侵害原告系爭「
      PIC16C微程式」著作、系爭「PIC16使用手冊」著作權之
      散布權。又上海海爾公司網站產品欄於去年年底起，僅列
      系爭侵權產品，不再列其他產品，而被告為其台灣代理商
      ，假使被告先前未從事系爭侵權產品銷售、促銷等行為，
      被告目前亦極有從事系爭侵權產品銷售、促銷等行為之可
      能，而有不法侵害原告系爭著作權之虞。此外，被告確有
      輸入系爭侵權產品之行為，依著作權法第87條第1項第3款
      規定另構成侵害原告系爭「PIC16C微程式」著作、系爭「
      PIC16使用手冊」著作權之輸入權。
三、系爭侵權產品內所使用之微程式與其使用手冊侵害原告系爭
    「PIC16C微程式」著作、系爭「PIC16使用手冊」著作權：
（一）經由委請專家測試、分析並比對後確認：依國際還原工程
      權威之加拿大Chipworks  Inc.（下稱「Chipworks公司」
      ）所出具兩份還原工程報告，第一份報告係詳述還原被告
      系爭侵權產品之一HR6P73P8DB微控制器之過程及結果；第
      二份報告則係將第一份報告結果與原告系爭「PIC16C微程
      式」著作進行比對，足證上海海爾公司生產系爭侵權產品
      內所使用之微程式，與原告生產之PIC16C系列微控制器內
      所用之微程式即系爭「PIC16C微程式」著作，在功能、特
      徵或結構方面，均實質近似，足證侵害原告系爭「PIC16C
      微程式」著作：
   1、「Instruction」、「Microcode」、「MicrocodeFunctio
      ns」、「Microprogram」等名詞之說明：「Instruction
      」：命令微控制器進行某特定操作者。「Microcode」：
      解讀指令並依該指令進行特定操作之電腦程式。「Microc
      ode Function」：精確而言，應指「Function（按此處為
      動詞）」，即解讀指令後所進行之操作。「Microprogram
      」：業界使用此名詞在兩方面，一說即等同「Microcode
      」，另一說則指由微控制器使用者所撰寫之電腦程式。在
      本件基於區別起見，「Microprogram」專指後者。
   2、Chipworks公司首先解說「PIC16C微程式」於「Introduct
      ion」、「PIC16 Discovery」等章節（請詳參原證17號）
      。鑑於還原工程僅是還原出線路連接關係，但其實際作用
      ，則是透過測試程式進行測試，並須比對技術手冊後，才
      確定其實際功能及作用。例如，欲確定上海海爾公司系爭
      侵權產品之9條控制線，即是按照上海海爾公司系爭侵權
      產品手冊所載指令編寫方式，撰寫一套測試程式，再將此
      測試程式載入系爭侵權產品內執行，產生執行結果。比對
      此等執行結果與技術手冊，即可確定某段線路之功能及目
      的。由於線路極多，特別所涉邏輯閘在千筆以上，所以均
      是利用程式來進行比對，測試及比對方法均詳參原證16號
      及原證17號附件A至C，併請詳見原證17號「PIC16 Simulat
      ion Testbench」及「PIC16 and HR6P Simulation」等章
      節。經以上開測試及比對方法，Chipworks公司發現PIC16
      C微控制器之微程式之指令與系爭侵權產品之指令間，該
      指令之操作具有完全對應關係，且指令本身位元組間，具
      有一翻譯規則，亦將PIC16C微控制器指令轉換成系爭侵權
      產品之指令，說明如下：
 （1）謹擷取原證17號4.1.0部分指令（參本院卷四第73頁）比
      對如下：
   A、PIC16C微控制器之指令位元為「K」者，轉換成「I」；為
      「F」者，轉成「R」；為「D」者，轉成「F」。惟，倘PI
      C16C微控制器之指令位元為「B」者，不變。
   B、PIC16C微控制器指令第9位元與第8位元倘為「1」或「0 」
      時，則不變。例如PIC16C微控制器「ADDWF」第9位元與第
      8位元均為「1」，則轉成系爭侵權產品微程式「add」指
      令時，第9位元與第8位元仍維持為「1」。
   C、PIC16C微控制器指令第11位元與第10位元倘為「1」或「0
      」時，則轉成反數。亦即為「1」時，則轉成「0」，為「
      0」時，則轉成「1」。例如PIC16C微控制器「ADDWF」指
      令第11位元為「0」，第10位元為「1」，則轉成系爭侵權
      產品微程式「add」指令時，第11位元轉成「1」，第10位
      元轉成「0」。
   D、PIC16C微控制器指令第12位元部分：轉成系爭侵權產品之
      微程式指令，不改變。例如PIC16C微控制器「ADDWF」指
      令第12位元為「0」，則轉成系爭侵權產品微程式「add」
      指令時，第12位元仍維持「0」。惟前開規則在「
      Bit-Oriented File Reg ister Operations」類指令則有
      所不同。此類指令共有四個，分別為PIC16C微控制器之「
      BCF」、「BSF」、「BTFSC」及「BTFSS」等指令。在上開
      四個指令情形時，第12位元轉成系爭侵權產品之微程式指
      令時，則轉成反數。亦即為「1」時，則轉成「0」，為「
      0」時，則轉成「1」。例如PIC16C微控制器「BCF」指令
      第12位元為「1」，則轉成系爭侵權產品微程式「bcc  」
      指令時，第12位元轉成「0」。
   E、PIC16C微控制器指令第13位元部分：轉成系爭侵權產品之
      微程式指令，則轉成反數。亦即為「1」時，則轉成「0」
      ，為「0」時，則轉成「1」。例如PIC16C微控制器「ADDW
      F」指令第13位元為「0」，則轉成系爭侵權產品「add」
      指令時，第13位元則轉成「1」。惟前開規則在「Bit-Ori
      entedFil e Register Operations」類指令，即PIC16C微
      控制器之「BCF」、「BSF」、「BTFSC」及「BTFSS」等指
      令，亦有所不同。在上開四個指令情形時，第13位元轉成
      HR6P微控制器指令時，不變。例如PIC16C微控制器「BCF
      」指令第13位元為「0」，則轉成系爭侵權產品之微程式
      「bcc」指令時，第13位元仍維持「0」。
   F、PIC16C微控制器指令為14位元組，而系爭侵權產品之微程
      式指令則是15位元組。故由PIC16C微控制器指令轉成系爭
      侵權產品指令時，PIC16C微控制器所有指令均增加第14位
      元，且均為「1」（惟「CALL」與「GOTO」兩指令為「0」
      ）。
 （2）依原證17號表3.2.0可知，系爭侵權產品之微程式至少有
      9個指令之解讀、操作，與原告系爭「PIC16C微程式」完
      全相同：(1)原證17號表3.2.0是利用測試程式進行測試後
      ，PIC16 微控制器與HR6P微控制器之對應閘所產出的結果
      。其中0=0，1=1即代表兩者產出相同；0!1、1!0則代表產
      出相反。在原證17號表3.2.0中，雖多處標有「0!1」或「
      1! 0」，惟依報告所載，此係因系爭侵權產品運用反向器
      （Inventer）所致（即可將「1」轉成「0」，「0」轉成
      「1 」），而此對實際運作結果，並無差異，故而該還原
      工程報告判定相同。
 （3）依原證17號圖4.3.0可知，系爭侵權產品之微程式至少有
      一個指令之解讀、操作，與原告系爭「PIC16C微程式」實
      質相同：
   A、原證17號圖4.3.0所示電路符號圖，係Chipworks公司經還
      原工程、並透過測試、比對確定所得之結果，其於HR6P系
      列微控制器之實際位置顯示於圖4.3.1。
   B、原證17號圖4.3.1是系爭侵權產品系爭「PIC16使用手冊」
      著作權之某控制線之電路符號圖，Chipworks公司將此控制
      線標示為X7412_Z控制線，而此用於解讀、操作HR6P系列
      微控制器之cwdt指令。依系爭侵權產品之使用手冊可知，
      該指令共有15個位元，由「14」至「0」分別為「0000000
          0000   0000」（請參見原證17號表4.2.0）。而OPCo
      de14即是指「000 000000 00 0000」中編號為14（即最左
      邊的第1個位元組）之「1」，依序類推。
   C、圖4.3.1載明cwdt指令15個位元之解讀方式。其中，載有
      「N」即代表反數（即使用反向器）亦即OPCode14N之「N
      」代表反數，亦即輸入為「1」時，經反向器則成為形同
      輸入「0」；反之，輸入為「0」時，經反向器則成為形同
      輸入「1」。
   D、依Chipworks公司分析結果，在解讀cwdt指令之15個位元
      時，於第14、13、8、7、3、1、0等位元設有反向器，亦
      即圖4.3.0所表示之「OPCode14N」、「OPCode13N」「
      OPCode08N」「OPCode07N」「OPCode03N」、「OPCode01N
      」及「OPCode00N」。
   E、經此分析結果與「PIC16微控制器」比對，Chipworks  公
      司發現系爭侵權產品之X7412_Z控制線，與原告PIC16微控
      制器之CLWDT控制線實質相同，亦即原證17號所述之「Boo
      lean Equivalent」，兩者所解讀之指令間，即CLWDT  指
      令與cwdt指令，其對應之位元具有一定轉換關係，且操作
      相同（即「Clear Watchdog Timer」）。足證，系爭侵權
      產品之微程式至少有一個指令之解讀、操作，與原告系爭
      「PIC16C微程式」實質相同。
（二）依上開還原工程報告，足證上海海爾公司系爭侵權產品確
      屬侵害原告系爭「PIC16C微程式」電腦程式著作：
   1、按，「抄襲並非必然全部照抄，僅抄襲一部亦屬侵害他人
      之著作財產權」，有臺灣高等法院97年度智上字第7號民
      事判決可參。是以，縱僅抄襲他人著作一部分，亦構成侵
      害他人著作權。
   2、經查，依上開還原工程報告可知，系爭侵權產品之微程式
      竟至少有9個指令之解讀、操作，與原告系爭「PIC16C微
      程式」電腦程式著作完全相同，更有一個指令之解讀、操
      作實質近似。又上海海爾公司可輕易將原告PIC16C微控制
      器指令，轉換成上海海爾公司系爭侵權產品指令，且進行
      相同之操作。而僅依還原部分系爭侵權產品之結果，竟又
      有9個指令之解讀、操作，與原告系爭「PIC16C微程式」
      電腦程式著作完全相同，更有一個指令之解讀、操作實質
      近似。是以，其餘25個指令部分，勢必相同或實質近似。
      足證，上海海爾公司應全部抄襲原告系爭「PIC16C微程式
      」電腦程式著作，侵害原告系爭著作權甚明。
（三）按原告提出原證4號「PIC16C微程式比較分析報告正本」
      ，係用以主張「訴外人上海海爾公司HR6P系列微控制器內
      所使用之微程式，與原告PIC16C系列微控制器內所用之微
      程式即『PIC16C微程式』，實質近似」之事實；原證5號
      「PIC16C使用手冊技術鑑定報告正本」，係用以主張「訴
      外人上海海爾公司HR6P系列微控制器之使用手冊，與原告
      PIC16C使用手冊，無論係在敘述、段落及圖表上，不僅實
      質近似，許多部分更是完全相同」之事實，而被告就前開
      事實，於97年3月6日已有民事訴訟法第279條第1項及第
      280條第1項自認之情形。被告復於98 年12月15日庭期明
      確表示不爭執上海海爾公司之系爭侵權產品與其使用手冊
      侵害原告前開系爭著作權之事實，並且同意與原告協議本
      案兩造之爭點限於「被告是否有散布、輸入、銷售上海海
      爾公司生產之系爭侵權產品？或散布、輸入、銷售系爭侵
      權產品之可能？」乙項，是依民事訴訟法第270條之1第3
      項規定：「當事人就其主張之爭點，經依第1項第3款或前
      項為協議者，應受其拘束。」故依法應認定有關「原告主
      張上海海爾公司所生產之系爭侵權產品之微程式及使用手
      冊有侵權事實」為被告不爭執之事實。故就原告有PIC16C
      微程式及使用手冊著作權，以及上海海爾公司系爭侵權產
      品之微程式及使用手冊侵害原告系爭著作權等事實，依法
      原告無庸再行舉證。
四、原告訴之聲明：
（一）禁止被告散布、輸入、意圖散布而公開陳列或持有上海海
      爾公司之HR6P系列微處理器（Microcontroller），包含
      型號HR6P67、HR6P62、HR6P62H、HR6P72、HR6P73、HR6P7
      3B、HR6P73H、HR6P76、HR6P77、HR6P78、HR6P90H、HR6P
      91、HR6P91H、HR6P92、HR6P92H、HR6P93、HR6P94、HR6P
      95、HR6P96、HR6PH等產品及該等產品使用手冊（Databoo
      k）、規格書、產品說明書、指令集使用說明等相關技術
      資料。
（二）前開已輸入之物品，應銷毀之。
（三）原告願供擔保，請准宣告假執行。
貳、被告則以：
一、被告從未散布、輸入、促銷及意圖散布而公開陳列或採用上
    海海爾公司之系爭侵權產品及系爭侵權產品之微程式之使用
    手冊、規格書、產品說明書、指令等使用說明等相關資料：
（一）原告就主張被告「散布」、「輸入」、「促銷」、「銷售
      」等行為均未能舉證以實其說：
   1、按「輸入」部分，業經財政部關稅總局於98年6月16日以
      台總局徵字第0981012121號函復本院：「關於貴院函請查
      明鉦鈞科技股份有限公司（統編：00000000）96年1月1日
      起至今有無輸入中國海爾集團之中國上海海爾集成電路有
      限公司生產HR6P系列微控制器之產品乙案，經查海空運進
      口有關資料，並無符合前揭條件資料」，此可證明被告並
      無輸入上海海爾公司之系爭侵權產品之產品。
   2、「銷售」部分，因財政部台灣省北區國稅局新竹分局查無
      被告銷售上海海爾生產之系爭侵權產品，乃命被告自行提
      呈有關之資料證明，唯被告無輸入無法銷售，故提出陳報
      書及聲明書以資證明。
   3、所謂「散布」即故意公開傳播、散發之意。查被告既無輸
      入，自無產品可供銷售，就未存在之事務即無傳播、散布
      之必要。雖印度客戶查詢系爭侵權產品之資料，被告亦請
      其至上海海爾公開網站下載，可見上載資料並非秘密，被
      告無散布之必要。
   4、因被告無代理經營上海海爾公司之系爭侵權產品，故無推
      銷該產品之必要，是依民事訴訟法第277條規定，原告應
      負舉證之責任，自不能以被告與客戶之部分來往查詢之文
      件，即認為被告有「散布」或「促銷」之行為。
（二）又高微科技公司與上海海爾公司間有加工產品之生意往來
      ，高微科技公司與中星電子公司因均為上海海爾集成電路
      公司之廠商而相互認識。而高微科技公司取得上海海爾公
      司之晶圓型號H04022S晶圓批號HR6P72P4D、HR6P72P4S 、
      HR6P73P8DB等各於95年8月25日、11月28日、11月29日、
      11月28日、7月25日及95年11月7日曾委託中星電子公司加
      工，有高微科技委託加工之委外加工單六張可證。高微科
      技委外之加工單中，委託中星電子公司加工之地址寫在上
      海市○○○○路1089號徐匯苑大廈15樓，亦有記載為香港
      新界葵湧興芳路223號新都會廣場2期3912室，其中所載曾
      小芳或鄧玉群非被告公司之員工。是受委單位記載「鉦鈞
      」二字係誤載，因被告並無HR6P72P4D、HR6P72P4S等產品
      之輸入或加工，此業經本院依據系爭證據保全事件至被告
      公司為證據保全，而未扣到任何之加工材料或產品可證。
（三）再查使用手冊規格書等自電腦即可上網下載取得，原告無
      權禁止成千成萬之民眾上網下載取得資訊。是原告認為上
      載之資料有侵害其系爭之著作權時，應向中國大陸法院提
      出禁止上海海爾公司在電腦上上網、產品使用手冊、規格
      書等之資料始符法制。是原告對被告訴請禁止散布、輸入
      、促銷、銷售上海海爾公司之系爭侵權產品之使用手冊及
      及其使用手冊規格書、產品說明書等相關技術資料等應無
      理由。
（四）被告為上海海爾公司所生產INTEL（英特爾8051）微處理
      器系列產品之代理商，是電子文件以被告之名字來往並無
      不可，且上海海爾公司致電給被告公司或被告給上海海爾
      公司之電子郵件均不能證明被告公司有向上海海爾公司輸
      入系爭侵權產品及散布、促銷、銷售之行為。是以，重點
      在被告是否有散布、輸入、促銷、銷售系爭侵權產品，倘
      被告有輸入時應有海關進口資料，有銷售或促銷時在國稅
      局新竹分局必會有銷貨統一發票為證，惟原告於系爭證據
      保全事件中，並未搜獲到被告向上海海爾公司進口或銷售
      系爭侵權產品之資料及販售給客戶之統一發票。
（五）另查被告電子郵件記載之該三次出貨，係被告介紹「
      Linkadavan tage International. Ltd」公司與上海海爾
      公司買賣，而「Linkadavantage International.Ltd」係
      香港國際貿易公司之名稱，均使用英文名稱對外交易，該
      公司以前與被告公司曾經合作過MCU（英特爾8051微處理
      器）及Flash（快閃記憶體）之生意買賣，因其與上海海
      爾公司不熟，係透過被告介紹與上海海爾公司而認識，並
      非被告公司負責人丙○○出資於香港國際貿易公司成立之
      紙上公司（Paper Company）。
（六）上海海爾公司出貨到香港Linkadavantage公司，因帳單係
      隨貨送給香港該公司，且帳單發票之抬頭誤載被告公司，
      為被告公司所不知，故此帳單係錯誤無效的。嗣後為被告
      發現此事，乃提出反應，是上海海爾公司之電子郵局才會
      有之前未有疑義反饋（即反應）之字語出現，此益足證明
      帳單地址之錯誤，係上海海爾公司財務單位與出貨單位內
      部作業連繫之問題，與被告無關。
（七）就原告98年8月19日陳報狀所提呈系爭證據保全事件所得
      電子郵件內容之全部繁體中文譯文加以說明：
   1、系爭證物保全事件卷第61頁至67頁之資料：緣上海海爾公
      司自2006年7月25日起至2006年11月29日止委託香港中星
      公司作封裝測試，在2007年4月25日前上海海爾公司已取
      得部分產品FT報告，而尚缺系爭證物保全事件卷第62頁至
      67頁之資料，請求被告協助催討，被告乃於2007年5月2日
      上午11時38分轉寄香港中星公司。至於系爭證物保全事件
      卷第62、64、66頁之委外加工單記載受委單位為「鉦鈞」
      係誤載，其實被告並無進口材料、自然無法加工。且委外
      加工單上之交貨地點為香港新界葵涌興芳路223號新都會
      廣場2期3912室鄧玉群小姐或聯絡人曾小芳均為香港中星
      公司之人員，可以證明被告所言，故與被告無關，自不能
      稱係被告委託測試上海海爾公司之產品至明。
   2、又系爭證物保全事件卷「2007年3月28日上午9時55分」電
      子郵件乃係被告公司人員轉寄傳送給訴外人林豐樺，訴外
      人林豐樺係台灣河洛電子公司之人員，因上海海爾公司將
      燒錄程序之樣品委由台灣河洛電子公司製作，被告依地理
      位置轉寄協助跟催，此為商業互助行為。
   3、系爭證物保全事件卷「2007年4月13日上午8時46分」電子
      郵件，乃被告寄給印度客戶之文件，係因被告有代理上海
      海爾公司intel（英特爾）8051微處理器系列之產品，曾
      在中國電子商情刊登被告為其代理商，印度客戶之前與被
      告有生意來往，即為朋友，其向被告詢問HR6P系列產品之
      事項，被告請其自行在上海海爾公司公開網站下載，因其
      網站英文版未臻理想無法下載，乃請被告協助提供資料以
      便參考，由翻譯文件中字句可看出係義務幫忙、完全無商
      業販賣行為。
   4、系爭證物保全事件卷之「2007年4月13日上午8時54分」、
      「同日9時13分」、「同日11時12分」、「同日11時20分
      」、「同日5時14分」之郵件資料對照即可看出係單純協
      助印度客戶索取英文版規格書及台灣客戶取得中文繁體文
      件之行為。且上海海爾公司在系爭證物保全事件卷之「
      2007年4月13日9時13分」之信件載有網址，任何人均得點
      閱，故不可以被告協助即妄稱被告有散布動作。原告翻譯
      資料上明確無散布促銷之商業行為。
   5、系爭證物保全事件卷之「2007年5月21日下午5時7分」暨
      所附加之電子信件，均為第三人公司資料，被告無權同意
      。此為香港bill to：linkavantage  InternationaI Ltd
      係被告之前往來廠商朋友，其向上海海爾公司購貨，因與
      上海海爾公司不熟，上海海爾公司唯恐無法順利取得貨款
      ，乃請求被告背書保證，被告認為其係正當生意人，往後
      尚有業務來往，故願意背書保證，上海海爾公司將貨品出
      售與香港公司時，依慣例會電子郵寄一份資料給被告作為
      備忘錄，此見「2007年4月13日上午8時54分」信件之主旨
      為：「高微科技」500KHR6P62P4DH付款通知，明顯與被告
      無關。被告並在2007年5月14日15時24分郵寄告知海爾公
      司更正其付款公司名稱。
二、就上海海爾公司生產系爭侵權產品所使用之微程式與系爭侵
    權產品之使用手冊有無侵害原告系爭「PIC16C微程式」著作
    、系爭「PIC16使用手冊」著作權部分，分述如下：
（一）查中國大陸科學技術部知識產權事務中心國科知鑑字（20
      073）31號及32號，係原告公司在上海法庭與上海海爾公
      司訴訟時，原告訴訟代理人方達律師事務所提供資料請該
      事務中心予以鑑定，上海海爾公司並委託國科學技術部知
      識產權事務中心，同時委託北京國威知識產權司法鑑定中
      心對系爭侵權產品進行技術鑑定，兩家鑑定機構均出具技
      術鑑定報告，有國威公司司鑒〔2007〕12號及科學技術部
      知識產權事務中心技術鑒定報告書、國科知鑒字〔2007〕
      75號、76號、77號令可證。證明上海海爾集成公司之系爭
      侵權產品是採用硬連線方式，其中不含有任何微代碼、微
      程序，沒有使用微芯公司之Pic16cyxx中之微程序，是原
      告所提鑑定報告，不為中國大陸上海法庭所採信，有上海
      海爾公司委託北京大成律師事務所上海分所之陶鑫良律師
      及潘娟娟律師之2009年10月7日對31號及32號技術鑑定書
      之情況說明可稽。
（二）至於原告所答覆本院及技術審查官之陳述內容，應該係用
      在中國大陸與上海海爾公司訴訟時提出說明，其所言之幾
      個指令等種種均係單方紙上說詞，未經官方認同或有實體
      印證，且上開指令與被告及本件訴訟內容無關。準此，原
      告在中國與上海海爾公司就專利訴訟未果之前即無法證明
      上海海爾公司所生產之系爭侵權產品之微程式及系爭侵權
      產品之使用手冊有侵害到原告之系爭「PIC16C微程式」著
      作、系爭「PIC16使用手冊」著作權，故原告對被告請求
      為無理由。
（三）被告並未表示上海海爾公司之系爭侵權產品與其使用手冊
      侵害到原告之系爭著作權。因上海海爾公司與原告仍在大
      陸法院訴訟中尚未判決，是此部分被告並無權表示意見，
      原告竟亂扯被告在97年3月6日準備程序中已承認上海海爾
      公司所之系爭侵權產品侵害其著作權，與實情不符。
三、並聲明：（一）駁回原告之訴。（二）若受不利判決，願供
    擔保，請准宣告免予假執行。
、兩造不爭執事項：
一、原告創作「PIC16C微程式」與「PIC16C使用手冊」，並擁有
    該等著作權。
二、中國海爾集團之上海海爾公司有生產HR6P系列（HR6P67、HR
    6P62、HR6P62H、HR6P72、HR6P73、HR6P73B、HR6P73H、HR6
    P76、HR6P77、HR6P78、HR6P90H、HR6P91、HR6P91H、HR6P9
    2、HR6P92H、HR6P93、HR6P94、HR6P95、HR6P96、HR6PH）
    微控制器，並製作HR6P系列微控制器內微程式之使用手冊、
    規格書、產品說明書、指令集使用說明等相關技術資料。
三、被告係上海海爾公司之代理商，於96年8月3日至97年12月31
    日間有代理銷售上海海爾公司所生產INTEL8051/51處理器系
    列產品，INTEL8051/51處理器系列產品之語法、功能應用面
    與HR6P系列微控制器之產品不相同。
四、原告向本院聲請以本院96年度智字第2號民事裁定准供擔保
    對被告為證據保全，本院協同原告於96年7月4日下午1時30
    分許至被告位於新竹市○○路175號之辦公處所實施證據保
    全，於現場扣得HR6P73數據手冊、上海海爾公司HR6P系列微
    控制器產品有關之往來電子郵件10封、委外加工單6張、包
    裹明細3張、包裹照片3張、收據4張及上海海爾公司HR6P系
    列微控制器產品之產品目錄1份；但未扣得上海海爾公司所
    生產之HR6P系列微控制器產品、其使用手冊、規格書、產品
    說明書、指令集使用說明等相關技術資料、販售客戶之統一
    發票。
五、被告對於原告所提原證四、原證五之鑑定報告形式上及鑑定
    結果不爭執，且就鑑定結論沒有意見。
六、上海海爾公司系爭侵權產品之規格書可至上海海爾公司公開
    網站上直接下載。
肆、本件爭點：
一、被告是否有散布、輸入、意圖散布而公開陳列或持有上海海
    爾公司生產之HR6P系列微控制器及該等產品使用手冊、規格
    書、產品說明書、指令集使用？或散布、輸入、意圖散布而
    公開陳列或持有HR6P系列微控制器及該等產品使用手冊、規
    格書、產品說明書、指令集使用之可能？
二、上海海爾公司生產HR6P系列微控制器內所使用之微程式與其
    使用手冊有無侵害原告系爭著作權？（如爭點一為肯定，始
    進一步討論）？
伍、本院之判斷：
一、原告主張被告有銷售、促銷、輸入、散布系爭侵權產品之行
    為，而侵害原告系爭著作權，是否有據？
（一）原告主張細觀系爭證據保全所得電子郵件，其中證物2「2
      007年4月13日上午8時46分」電子郵件，乃是被告人員Ale
      xis寄與Archana    Componentn   Systems公司之執行長
      Kishore關於系爭侵權產品之規格書。系爭證物保全事件
      卷之證物3「2007年4月13日上午11時12分」電子郵件，乃
      是被告人員Alexis寄與長星科技股份公司董事長賀啟民先
      生（「長星賀」）系爭侵權產品之選型指南。系爭證物保
      全事件卷之證物4「2007年4月15日下午11時02分」電子郵
      件，乃是被告人員向上海海爾公司執行長兼總裁張曉詩先
      生（即Oliver Chang）提供系爭侵權產品之規格書，足證
      被告實係基於為上海海爾公司系爭侵權產品之代理商，而
      有銷售、散布系爭侵權產品之行為云云，被告則辯稱其僅
      代理銷售上海海爾公司所生產之Intel（英特爾）805I 微
      處理器系列之產品，未代理銷售系爭侵權產品云云。
   1、按「散布」係指不問有償或無償，將著作之原件或重製物
      提供公眾交易或流通，著作權法第3條第1項第12款定有明
      文。經查，被告公司將系爭侵權產品之規格書以電子郵件
      寄與我國長星科技股份公司及印度商Archana  Component
      n Systems公司之人員一情，有上開證物2、3、4之電子郵
      件內容附卷可稽（見本院卷二第187頁至第189頁、第193
      頁至第195頁），且為被告自認其乃基於商業情誼而提供
      規格書等相關資料與上開2家公司等語在卷可憑，堪認屬
      實，然上開電子郵件僅存於被告公司人員之間、被告公司
      人員與業者之間，或被告公司與上海海爾公司間，屬於公
      司內部或私人間聯繫事項之工具，並非公開或對非特定人
      寄發之郵件，且查上開證物2、3之信件內容，被告公司人
      員均未提及銷售系爭侵權產品之用詞或產品之銷售單價等
      資訊，亦未於信件內附加訂單、契約等文件可玆佐證，反
      觀其內容僅係單純附加產品文件供收件者參閱，準此，難
      認被告銷售系爭侵權產品，或將系爭侵權產品之規格書提
      供公眾交易或流通等情。
   2、且查，本院於96年7月4日施行系爭保全證據事件之保全證
      據過程中，被告公司監察人吳文玉當場表示：「未持有裁
      定主文第一項所示之微處理器產品，目前手上只有一份上
      開微處理器之產品簡介，至於規格書，必須上海爾公司他
      們自己的網站去下載。」等語，之後被告公司人員當場以
      公司電腦連上上海海爾網站，下載相關資料以供參酌，本
      院隨即諭知：請被告將提出之上海海爾公司產品簡介，交
      由本院保存以及自電腦中列印其中一種型號HR6P73之規格
      書、使用手冊交本院保存等情，均有勘驗筆錄附於系爭保
      全證據事件卷內可稽。再參以系爭證物保全事件卷之證物
      4「2007年4月13日上午9時13分」信件，此為上海海爾公
      司人員答覆被告公司人員有關系爭侵權產品HR6P系列微控
      制器之規格書如何取得，內容明載：「我建議你藉由點選
      如後之網址，以取得相關訊息：http://www.ichaier .
      com/products/select.htm。除了選擇指南以外，你可從
      我們網站取得所有OTP產品之資料手冊及快閃記憶體型產
      品之簡介。」等語附卷可稽（見本院卷二第194頁），綜
      上，足見上海海爾公司之系爭侵權產品之使用手冊規格書
      、產品說明書等資料，任何人均可自上海海爾公司公開網
      站上直接下載，是被告提供我國長星科技股份公司及印度
      商Archana Componentn Systems公司人員有關系系爭侵權
      產品規格書一情，無從遽以認定被告有銷售、散布系爭侵
      權產品之行為，是原告上開主張，應不足採。
（二）又原告主張依系爭保全證據事件所得之證物5「2007年5月
      2日上午11時38分」電子郵件，乃是上海海爾公司人員Kri
      s請被告公司人員Jessie向香港Midstar Haw Electronics
      Ltd（即香港中星華電子有限公司）林瓊珠小姐，請求關
      於系爭侵權產品之FT（封裝）測試報告，其中並有被告委
      託進行者，足證被告有散布系爭侵權產品之行為云云。被
      告則辯稱上開電子郵件所附委工單上所載受委單位為「鉦
      鈞」係誤載，實係高微科技公司與上海海爾公司有產品加
      工往來，而上海海爾公司與高微科技公司於95年間分別委
      託香港中星公司作系爭侵權產品之封裝測試，嗣後上海海
      爾公司有部分產品FT測試報告未收到，請託被告向香港中
      星公司催討，並非被告委託測試系爭侵權產品至明等語。
      經查，上開證物5電子郵件附件之95年8月25日、95年11月
      29日、95年7月25日之委外加工單，雖均載受委單位為「
      鉦鈞」，惟交貨地址均載為「香港新界葵湧興芳路223號
      新都會廣場2期3912室，Midstar  Haw Electronics  Ltd
      （鄧玉群小姐）」一情，有上開電子信件譯文及委外加工
      單附卷可稽（見本院卷二第198頁至第200頁），上開委外
      加工單上之交貨地址無一為被告公司，且依電子郵件中，
      得提供「FT測試報告」者為香港中星公司之林瓊珠（見本
      院卷二第196頁），對照上開證物5電子郵件附件之95年11
      月7日委外加工單（見本院卷二第200頁下方），其受委單
      位及交貨地址均載為香港中星公司，足見上開95年8月25
      日、95年11月29日、95年7月25日之3份交貨地址均為香港
      中星公司之委外加工單，其受委單位確有可能為香港中星
      公司。另參諸被告公司主要業務為批發及零售，為產品代
      理商，應無進行產品封裝測試之業務，此有被告公司經濟
      部商業司公司資料查詢在卷可稽（見本院卷四第97頁），
      且本院前開證據保全事件，至被告公司履勘時，亦未查獲
      被告公司有從事產品封裝測試之設備或業務之資料，堪認
      被告主張上開3張委外加工單上所載受委單位為「鉦鈞」
      係誤載一情，應非虛構。繼查，上開證物5所附加之「200
      7年4月25日下午4時19分」信件為上海海爾公司人員Kris
      寄予被告公司人員Jessie，內容明載：「幫忙查詢附件7
      張委工單對應的FT測試報告。我司其餘的量產品FT報告，
      中星林瓊珠都已發給我，目前尚缺這幾份，請幫忙取得。
      」等語，及「2007年5月2日上午11時38分」信件為被告公
      司人員Jessie寄予中星公司林瓊珠，內容明載：「海爾詢
      問有關附檔的這幾份FT測試報告未收到的事宜，再麻煩您
      協助提供這幾份報告給我司，以利於作業上的方便。」等
      語附卷可憑（見本院卷二第196頁至第197頁），堪認上開
      證物5信件附件所示委外加工單之實際「委託單位」應為
      上海海爾公司，是以，縱認被告有接洽香港中星公司或高
      微科技公司進行產品封裝測試一情，亦應係被告受上海海
      爾公司之請託，難認被告有散布系爭侵權產品之行為。又
      查，此委託測試之產品交貨地址均在香港中星公司或上海
      海爾公司之公司址，有證物5電子郵件附件之委外加工單6
      紙在卷可憑（見本院卷二第198頁至第200頁），益證被告
      並未持有此FT測試之產品即系爭侵權產品，當無散布系爭
      侵權產品之可能，揆諸前揭著作權法第3條第1項第12款條
      文規定，被告並不構成散布或意圖散布而持有系爭侵權產
      品之行為，原告所稱，顯非無疑。
（三）按當事人主張有利於己之事實者，就其事實有舉證之責任
      ，民事訴訟法第277條前段定有明文。又民事訴訟如係由
      原告主張權利者，應先由原告負舉證之責，若原告先不能
      舉證，以證實自己主張之事實為真實，則被告就其抗辯事
      實即令不能舉證，或其所舉證據尚有疵累，亦應駁回原告
      之請求，最高法院17年上字第917號判例意旨可資參照。
   1、原告主張依系爭證據保全事件所得證物7「2007年5月21日
      下午05時07分」電子郵件，足證被告有向上海海爾公司下
      訂單，而由被告公司負責人丙○○出資設立於香港之香港
      國際貿易紙上公司即Linkavantage公司向上海海爾公司付
      款之事實，是認被告有散布、輸入、意圖散布而持有系爭
      侵權產品HR6P系列微控制器之行為乙節，為被告所否認，
      並辯稱證物7電子郵件所載出貨，實係被告介紹Linkadava
      ntage公司與上海海爾公司交易，由上海海爾公司出貨到
      香港Linkadavantage公司，因帳單係隨貨送給該公司，且
      帳單發票之抬頭誤載被告公司，為被告所不知，嗣後為被
      告發現此事，乃提出反應，是上開證物7電子郵件才會有
      之前三次出貨未有疑義反饋之字語出現，益證帳單地址之
      錯誤，且該公司非被告公司負責人丙○○出資成立之紙上
      公司等語，是自應由原告就此有利於己之事實負舉證責任
      。經查，上開證物7「2007年5月21日下午05時07分」電子
      郵件暨所附郵件是上海海爾公司人員Kris先生向被告公司
      人員Alexis確認有關「此次50萬顆HR6P2P4DH微控制器訂
      單」發票之抬頭應如何記載，其中所附加之「2007年5月
      14日15時24分」信件內容明載：「根據妳司訂單上的要求
      ，bill to：Linkadavantage International Ltd.」一語
      附卷可稽（見本院卷二第203頁至第204頁），足見「此次
      50萬顆HR6P2P4DH微控制器訂貨」發票之抬頭應載為Linka
      davantage公司，而非被告公司，是該信件所稱此次交易
      之付款人應為香港Linkadavantage公司，而非被告公司。
      又原告主張被告公司監察人吳文玉於系爭保全證據事件中
      自陳Linkavantage公司為被告公司負責人丙○○出資位於
      香港之紙上公司云云，並未提出事證以實其說，且觀系爭
      保全證據事件勘驗筆錄亦無此等陳述之記載，故原告所言
      自難採信。至於同份電子信件後段所示「前三次出貨，在
      隨機發票上均寫成bill  to:  Linkageogy  Co.,  Ltd.,
      Address:No.177, Datong Rd., Hsin-chu, Taiwan，並未
      收到疑義反饋，請確認付款通知上正確的公司名稱及地址
      」等語（見本院卷二第204頁），亦僅能證明先前訂貨之
      貨款，係由上海海爾公司向被告請款，至於所購買之產品
      是否為HR6P62P4DH微控制器晶片或其他系爭侵權產品一節
      ，自電子郵件之內容無從認定，況且，縱認原告主張被告
      確曾向上海海爾公司訂購系爭侵權產品3次一情屬實，亦
      難以此直接斷定被告有散布、輸入、意圖散布而持有系爭
      侵權產品之事實，是揆諸前開判決意旨，上開電子信件不
      足證明原告上開主張為真。
   2、原告主張依系爭證據保全事件所得證物6「2007年5月11日
      下午04時07分」電子郵件（見本院卷二第201頁），乃是
      被告人員Hallen向另一被告人員Alexis說明系爭侵權產品
      HR6P系列微控制器之產品料號，按一般商務交易在買、賣
      雙方均會就產品建立我方料號及他方料號，俾供日後雙方
      交易下單所使用，證物6足證被告有輸入、銷售系爭侵權
      產品之可能性云云，為被告所否認，並辯稱係上海海爾公
      司委託河洛公司燒錄樣品，被告僅是協助上海海爾公司催
      促河洛公司燒錄等語，是應由原告就此有利於己之事實負
      舉證責任。經查：
 （1）上開證物6所附「2007年3月28日上午9時55分」信件為被
      告公司人員Hallen寄予訴外人林豐樺，內容明載：「親愛
      的林先生: 您好，我是鉦鈞科技的Hallen，昨日已將海爾
      欲申請新建料號之樣品寄出，樣品清單如下，請您代為處
      理」等語、及「2007年5月11日下午04時07分」信件是被
      告公司人員Hallen寄予被告公司人員Alexis，內容明載：
      「親愛的倩如：後續請妳處理囉」等語附卷可稽（見本院
      卷二第201 頁），至多證明上海海爾公司欲就系爭侵權產
      品申請新建料號清單一情，且原告亦自承產品料號清單之
      建立係為雙方「將來」交易下單所使用，是上海海爾公司
      與訴外人林豐樺所屬之河洛公司間是否成立系爭侵權產品
      之銷售契約，尚屬未明。況且，產品料號之建立者乃上海
      海爾公司，而非被告公司，縱使日後有成立銷售之可能或
      被告確實將上海海爾公司產品之樣品寄出之情事，惟此銷
      售之主體為上海海爾公司或被告？亦有可議，故而，無從
      僅以上開證物6之信件內容遽此認定被告有銷售系爭侵權
      產品之事實，故原告上開所指之舉證仍屬不足，所述洵非
      可採。
 （2）再者，證物6之信件內容雖可證被告告知訴外人林豐樺，
      上海海爾公司欲申請新建料號之樣品已寄出等語，惟究係
      上海海爾公司自上海寄出樣品，由被告公司人員代為轉告
      訴外人林豐樺此訊息一節，抑或由被告公司自臺灣寄出樣
      品一節，以及樣品寄至何處，均屬未明，且經本院向財政
      部關稅總局函詢被告公司有無輸入系爭侵權產品之紀錄，
      經財政部關稅總局函復本院：「關於貴院函請查明鉦鈞科
      技股份有限公司（統編：00000000）96年1月1日起至今有
      無輸入中國海爾集團之國上海海爾集成電路有限公司生產
      HR6P系列微控制器之產品乙案，經查海空運進口有關資料
      ，並無符合前揭條件資料」，此有財政部關稅總局於98
      年6月16日以台總局徵字第0981012121號函在卷可憑，可
      證明被告並無輸入系爭侵權產品一情，是原告主張被告有
      散布、輸入系爭侵權產品之行為明確云云，不足憑信。
   3、另原告主張系爭保全證據事件所得證物10「2007年7月4日
      上午11時08分」電子郵件，乃是被告人員Alexis寄給上海
      海爾公司人員Kris關於系爭侵權產品HR6P系列微控制器之
      貨物照片，足證被告有散布、銷售、促銷系爭侵權產品云
      云，為被告否認之，且辯稱此乃上海海爾公司出貨給FUDA
      公司所生之貨物破損照片，被告僅係協助等語。查證物10
      「2007年7月4日上午11時03分」信件由FUDA公司人員Kitt
      y寄予被告公司人員Alexis，其內容明載：「附件就是我
      們沒有拿回來的那一箱貨，請查閱，謝謝! 」等語；證物
      10電子郵件下方附加之「2007年7月4日上午11時08  分」
      信件，則是被告公司人員Alexis寄予上海海爾公司人員
      Kris，其內容明載：「請見附件。」等語附卷可稽（見本
      院卷二第206頁及系爭證據保全事件卷電子郵件第100頁）
      ，足見被告公司人員於收到FUDA公司之來信，即將該信件
      暨附件照片轉寄給上海海爾公司人員處理，是認被告公司
      僅係轉寄產品破損照片者，且衡諸常情，若被告公司為
      FUDA公司實際交易對象或實際出貨者，被告公司人員於接
      獲FUDA公司信件時，應自行處理，何須於接獲FUDA公司信
      件後之5分鐘內，隨即將此信件訊息轉寄予上海海爾公司
      ，足認被告辯稱係上海海爾公司出貨給FUDA公司，被告公
      司只係協助告知一情，應為真正，準此，原告主張依據上
      開證物10之信件可認被告有散布、銷售、促銷系爭侵權產
      品云云，不足憑信。
（四）綜上，原告所提之證據資料不足證明被告有散布、輸入、
      意圖散布而公開陳列或持有上海海爾公司之系爭侵權產品
      ，且原告向本院聲請保全證據事件，經本院裁定准予並
      協同原告至被告公司施行保全證據，其保全證據之過程中
      ，均未查獲任何系爭侵權產品、進口或銷售、販賣系爭侵
      權產品之進口支付價款證明或銷售統一發票及簽收單等物
      證，有施行證據保全之履勘筆錄附於系爭證物保全事件卷
      內可稽。此外，原告未再提出其他積極證據證明之，是以
      ，按民事訴訟法第277條規定及最高法院17年上字第917號
      判例意旨，原告主張被告散布、輸入、意圖散布而公開陳
      列或持有上海海爾公司之系爭侵權產品云云，難認有理。
二、綜上所述，原告未能證明被告散布、輸入、意圖散布而公開
    陳列或持有上海海爾公司之系爭侵權產品，已如前述，則上
    海海爾公司生產系爭侵權產品所使用之微程式與其使用手冊
    有無侵害原告系爭著作權一情，即已無加以審究之必要，併
    與敘明。從而，原告主張系爭著作權受侵害，而請求如訴之
    聲明所示，核無理由，應予駁回。原告之訴既已駁回，其假
    執行之聲請亦失所依附，應併予駁回。
三、因本案事證已臻明確，兩造其餘主張陳述及所提之證據，經
    審酌後，或與本件爭點無涉，或於判決結果無影響，爰不逐
    一論述，附此敘明。
陸、結論：本件原告之訴為無理由，依民事訴訟法第78條，判決
    如主文。
中    華    民    國    99    年    9     月    21    日
                  民事第二庭    審判長法   官  蔡孟芳

                                      法   官  高敏俐
                                      法   官  羅惠雯
以上正本係照原本作成。
如對本判決上訴，須於判決送達後20日內向本院提出上訴狀。
中    華    民    國    99    年    9     月    21    日
                                       書記官  李勻淨

司法院資訊處製作；財團法人民間司法改革基金會備份。
